臺灣臺北地方法院刑事判決　　　　　　　100年度訴字第991號
公　訴　人　臺灣臺北地方法院檢察署檢察官
被　　　告　陸玉花
上列被告因違反毒品危害防制條例案件，經檢察官提起公訴（10
0 年度毒偵字第2099號），被告於準備程序進行中為有罪之陳述
，經本院合議庭裁定由受命法官獨任進行簡式審判程序後，判決
如下：
    主    文
陸玉花施用第二級毒品，累犯，處有期徒刑肆月。扣案之殘渣袋
壹個（內含有無法磅秤析離之第二級毒品甲基安非他命殘渣）沒
收銷燬之。扣案之吸食器（含玻璃球）壹組沒收。又施用第一級
毒品，累犯，處有期徒刑捌月。扣案之吸食器（含玻璃球）壹組
沒收。應執行有期徒刑拾月。扣案之殘渣袋壹個（內含有無法磅
秤析離之第二級毒品甲基安非他命殘渣）沒收銷燬之。扣案之吸
食器（含玻璃球）壹組沒收。
    事實及理由
一、本案犯罪事實及證據，事實部分除起訴書犯罪事實欄一倒數
    第1 至6 行所載之「繼於100 年5 月21日為警採尿前回溯96
    小時內之某時，在不詳地點施用海洛因1 次。嗣被告於100
    年5 月21日晚間7 時30分許，在臺北市○○區○○路369 號
    3 樓之19之住處內，為警查獲持有吸食器、玻璃球及殘渣袋
    各1 個，經採集其尿液送驗後呈安非他命類、鴉片類陽性反
    應，始查悉上情。」，應予更正為「繼於同日施用完甲基安
    非他命後，復在上開地點以將海洛因置於其所有扣案之玻璃
    球內燒烤吸食煙霧之方式，施用海洛因1 次。嗣於100 年5
    月21日下午19時30分許，員警持本院100 年度聲搜字第772
    號搜索票在被告臺北市○○區○○路369 號3 樓之19之住處
    內實施搜索，而在其住處扣得其所有之吸食器（含玻璃球）
    1 組及殘渣袋（內含有無法磅秤析離之第二級毒品甲基安非
    他命殘渣）1 個，而查悉上情。」，證據並所犯法條欄編號
    3 所載之「扣案之吸食器、玻璃球及殘渣袋各1 個」，應予
    更正為「扣案之吸食器（含玻璃球）1 組及殘渣袋（內含有
    無法磅秤析離之第二級毒品甲基安非他命殘渣）1 個」，及
    證據部分應補充「被告陸玉花於本院準備程序及審理中之自
    白（見本院民國100 年9 月2 日準備程序筆錄、審判筆錄）
    、新北市政府警察局海山分局現場查獲照片」外，其餘均引
    用如附件起訴書之記載。
二、論罪科刑之法律適用：
    查海洛因屬毒品危害防制條例第2條第2項第1款所稱之第1級
    毒品，甲基安非他命則為同條項第2款所稱之第2級毒品。核
    被告所為，係犯毒品危害防制條例第10條第2 項之施用第2
    級毒品罪及同條第1 項之施用第1 級毒品罪。其持有第1 級
    毒品海洛因、第2 級毒品甲基安非他命之低度行為分別為施
    用第1 級毒品海洛因及第2 級毒品甲基安非他命之高度行為
    所吸收，均不另論罪。被告所犯前開二罪，行為互殊，犯意
    各別，應予分論併罰。又被告有如起訴書犯罪事實欄一所載
    前科犯行，有臺灣高等法院被告前案紀錄表在卷可稽，其於
    有期徒刑執行完畢後，5 年以內故意再犯本案有期徒刑以上
    之上開2 罪，均為累犯，應依刑法第47條第1 項之規定，加
    重其刑。爰審酌被告經觀察勒戒、強制戒治之矯治處遇及刑
    罰科處甚或執行完畢後，猶再為本案之施用第1 級毒品海洛
    因、第2 級毒品甲基安非他命之行為，然其所為主要係戕害
    自身，並未直接積極損害他人之利益，併參酌其犯罪動機、
    目的、手段、智識程度，暨犯罪後坦承犯行、態度良好等一
    切情狀，分別量處如主文所示之刑，並定其應執行之刑。
三、至扣案之殘渣袋（內含有無法磅秤析離之第2 級毒品甲基安
    非他命殘渣）1 個，其內之第2 級毒品甲基安非他命既已與
    該等殘渣袋無從析離，自應依毒品危害防制條例第18條第1
    項前段之規定，不問屬於犯人與否，宣告沒收銷燬之。另扣
    案之吸食器（含玻璃球）1 組，為被告所有供其施用第1級
    、第2 級毒品犯行所用之物，業據被告供承在卷，然係以其
    他日常用品拼湊製造臨時替代使用之器具，並非毒品危害防
    制條例第11條第7 項所指「專供施用毒品之器具」，爰依刑
    法第38條第1 項第2 款之規定宣告沒收之。
四、另本案為適用簡式審判程序之案件，依刑事訴訟法第310 條
    之2之規定，此有罪判決書之製作，準用刑事訴訟法第454條
    之規定，附此敘明。
據上論斷，應依刑事訴訟法第273條之1第1項、第299條第1 項前
段、第310條之2、第454條第2項，毒品危害防制條例第10 條第1
項、第2 項、第18條第1 項前段，刑法第11條前段、第47條第1
項、第51條第5 款、第9 款、第38條第1 項第2 款，判決如主文
。
本案經檢察官徐仕瑋到庭執行職務
中    華    民    國    100    年    9    月    6     日
                  刑事第十一庭  法  官  顧正德
以上正本證明與原本無異。
如不服本判決應於收受送達後10日內向本院提出上訴書狀，並應
敘述具體理由；其未敘述上訴理由者，應於上訴期間屆滿後20日
內向本院補提理由書（均須按他造當事人之人數附繕本）「切勿
逕送上級法院」。告訴人或被害人如對於本判決不服者，應具備
理由請求檢察官上訴，其上訴期間之計算係以檢察官收受判決正
本之日期為準。
                                書記官 郭錦賢
中    華    民    國   100    年    9     月    6     日
附錄本案論罪科刑所犯法條全文
毒品危害防制條例第10條
施用第一級毒品者，處6月以上5年以下有期徒刑。
施用第二級毒品者，處3年以下有期徒刑。
附件：
臺灣臺北地方法院檢察署檢察官起訴書
                                   100年度毒偵字第2099號
    被      告  陸玉花  女  34歲（民國○○年○○月○○日生）
                        住臺北市○○區○○路369號3樓之19
                        國民身分證統一編號：Ｚ000000000號
上列被告因違反毒品危害防制條例案件，已經偵查終結，認應該
提起公訴，茲將犯罪事實及證據並所犯法條分敘如下：
        犯罪事實
一、陸玉花前因施用毒品案件，經臺灣板橋地方法院裁定送觀察
    、勒戒後，認有繼續施用毒品之傾向，經臺灣板橋地方法院
    裁定令入戒治處所施以強制戒治，於民國88年11月16日戒治
    期滿，經臺灣板橋地方法院檢察署檢察官以88年度戒毒偵字
    第210 號為不起訴處分確定；復因施用毒品案件，經臺灣士
    林地方法院裁定令入戒治處所施以強制戒治，並經臺灣士林
    地方法院檢察署檢察官以91年度毒偵字第579 號提起公訴，
    由臺灣士林地方法院以92年度訴緝字第40號判決處應執行有
    期徒刑1年10 月確定；繼因施用毒品案件，經臺灣臺北地方
    法院以93年度訴字第769號判決處應執行有期徒刑1年6 月確
    定；再於95年間因施用毒品案件，經臺灣板橋地方法院於95
    年8月7日以95年度訴字第1620號判決處應執行有期徒刑7 月
    確定；嗣因中華民國96年罪犯減刑條例施行，經臺灣板橋地
    方法院於97年1月21日以96年度聲減字第3733 號裁定將前開
    臺灣臺北地方法院93年度訴字第769 號案件及臺灣板橋地方
    法院95年度訴字第1620號案件分別減刑並定應執行刑為有期
    徒刑9月及有期徒刑3月又15日確定，繼陸玉花於97年2月5日
    假釋出監，嗣經撤銷假釋，因假釋前入監執行刑期已逾越減
    刑後之刑期，而無庸再入監執行殘刑。詎不知悔改，仍基於
    施用第一級毒品海洛因及第二級毒品甲基安非他命之犯意，
    於100年5月21日下午2時許，在臺北市○○區○○街208號之
    小吃店內，以將甲基安非他命置於玻璃球內燒烤吸食煙霧之
    方式，施用甲基安非他命1次；繼於100年5月21 日為警採尿
    前回溯96小時內之某時，在不詳地點施用海洛因1 次。嗣被
    告於100年5月21日晚間7時30 分許，在臺北市○○區○○路
    369號3樓之19之住處內，為警查獲持有吸食器、玻璃球及殘
    渣袋各1 個，經採集其尿液送驗後呈安非他命類、鴉片類陽
    性反應，始查悉上情。
二、案經新北市政府警察局海山分局報告偵辦。
        證據並所犯法條
一、證據清單及待證事實
   ┌──┬──────────┬───────────┐
   │編號│證據方法            │待證事實              │
   ├──┼──────────┼───────────┤
   │一  │被告陸玉花於警詢及偵│被告於犯罪事實欄所載之│
   │    │查中之供述          │時、地，施用甲基安非他│
   │    │                    │命之事實。            │
   ├──┼──────────┼───────────┤
   │二  │1.新北市政府警察局海│被告於100年5月21日為警│
   │    │  山分局毒品案件尿液│採集之尿液經鑑驗後呈嗎│
   │    │  檢體編號及姓名對照│啡、安非他命及甲基安非│
   │    │  表                │他命陽性反應，有施用海│
   │    │2.臺灣檢驗科技股份有│洛因及甲基安非他命之事│
   │    │  限公司100年6月8日 │實。                  │
   │    │  濫用藥物檢驗報告  │                      │
   ├──┼──────────┼───────────┤
   │三  │扣案之吸食器、玻璃球│被告施用甲基安非他命之│
   │    │及殘渣袋各1個       │事實。                │
   ├──┼──────────┼───────────┤
   │四  │1.被告刑案資料查註紀│被告前因施用毒品案件，│
   │    │  錄表及全國施用毒品│經強制戒治執行完畢後5 │
   │    │  案件紀錄表        │年內，復因施用毒品案件│
   │    │2.法務部全國檢察官線│，經起訴並判刑確定後，│
   │    │  上查詢刑案人犯在監│再犯本件施用毒品案件之│
   │    │  所最新資料報表    │事實。                │
   └──┴──────────┴───────────┘
二、核被告陸玉花所為，係犯毒品危害防制條例第10條第1 項、
    第2 項之施用第一級毒品及第二級毒品等罪嫌。被告施用第
    一級及第二級毒品前後，持有第一級及第二級毒品之低度行
    為應為施用之高度行為所吸收，不另論罪。被告所犯上開二
    罪，犯意各別，行為互異，請分論併罰。再被告有犯罪事實
    欄所載犯罪科刑及執行情形，曾受有期徒刑之執行完畢，有
    本署刑案資料查註紀錄表在卷可參，其5 年內故意再犯本件
    有期徒刑以上之罪，為累犯，請依刑法第47條第1 項之規定
    加重其刑。扣案之扣案之吸食器、玻璃球及殘渣袋各1 個，
    為被告所有且係供犯罪所用之物，業據被告供承在卷，請依
    刑法第38條第1項第2款及第3項之規定宣告沒收之。
三、依刑事訴訟法第251條第1項提起公訴。
    此  致
臺灣臺北地方法院
中    華    民    國   100    年    7     月    30    日
                        檢 察 官    李  宇  銘
本件正本證明與原本無異
中    華    民    國   100    年    8     月    15    日
                        書 記 官    黃  星  雅
附錄本案所犯法條全文
毒品危害防制條例第10條
施用第一級毒品者，處 6 月以上 5 年以下有期徒刑。
施用第二級毒品者，處 3 年以下有期徒刑。